【裁判字號】    95,易,920
【裁判日期】    951103
【裁判案由】    竊盜
【裁判全文】
臺灣彰化地方法院刑事判決               95年度易字第920號
公  訴  人  臺灣彰化地方法院檢察署檢察官
被      告  辰○○
被      告  巳○○
被      告  壬○○
上列被告因竊盜等案件，經檢察官提起公訴（95年度偵字第5043
、5044、4505、4891、4323、5731、6062、6420號）、移送併案
（95偵字7007、8332、8930號）及追加起訴（巳○○民國95年7
月2日犯行），被告於準備程序中自白，本院聽取當事人意見後
，裁定由受命法官獨任行簡式審判程序，茲判決如下：
      主    文
辰○○犯連續竊盜罪，累犯，處有期徒刑壹年。又犯竊盜罪，累
犯，未遂，處有期徒刑月，扣案鑰匙壹支沒收之。應執行有期
徒刑壹年貳月，扣案鑰匙壹支沒收之。
巳○○犯連續竊盜罪，累犯，處有期徒刑捌月。又犯竊盜罪，累
犯，未遂，處有期徒刑月，扣案鑰匙壹支沒收之。應執行有期
徒刑拾月，扣案鑰匙壹支沒收之。
壬○○犯以無線方式盜用他人電信設備罪，累犯，處有期徒刑捌
月。
    事實及理由
一、犯罪事實：
  (一)辰○○前因竊盜、違反毒品危害防制條例等案件，經本院
    分別判處有期徒刑10月（92易字316號）、6月（92訴字594
    號）確定，嗣於民國（下同）94年3月1日因縮刑期滿執行完
    畢（構成累犯）。又犯竊盜罪，經本院（95彰簡字205號）
    於95年4月13日判處有期徒刑4月。巳○○前因殺人未遂案
    件，經本院（89少訴字7號判決）判處有期徒刑2年9月，緩
    刑5 年確定，嗣於90年12月6日經法院撤銷緩刑，而於91年8
    月29 日入監執行，後於92年10月9日縮短刑期假釋出監，假
    釋期間付保護管束，迄94年1月25日保護管束期滿未經撤銷
    ，以已執行完畢論（構成累犯）。巳○○另犯攜帶兇器竊盜
    案件，經本院（95年易字393號）於95年5月11日判決有期徒
    刑10 月（已於95年7月25日入監執行）。
  (二)詎辰○○、巳○○仍不知悔改，由辰○○一人，或辰○○與
    巳○○，或辰○○與黃振榮（本院另案審理），基於意圖為
    自己不法所有之概括犯意聯絡，連續於【附表一】編號1至
    11所示之時間、地點，以附表所示方法侵入住宅（編號5、
    10）或徒手行竊；並將該竊得之財物變賣與不知情之中古商
    ，供己花用完畢。
  (三)辰○○、巳○○另於【附表一】編號12所示之時間、地點，
    基於接續犯意，以扣案鑰匙一支，共同開啟民眾機車之置物
    箱，然未發現財物而未遂。嗣於95年7月2日19時30分，辰○○在彰泰國中前為埋伏員警當場查獲，並扣得行竊用鑰匙一
    支，巳○○則趁隙逃逸，後經警方追捕到案。
  (四)壬○○有竊盜、贓物多項前科，前因竊盜案件，經臺灣高等
    法院臺中分院（94年上易字108號）判處有期徒刑5月，94年
    12月23日縮刑執行完畢（構成累犯）。
  (五)壬○○基於意圖為自己不法所有之概括犯意，於【附表二】
    時間地點，連續竊取財物，並盜打所竊得之0000000000 號
    SIM卡多達新台幣（下同）1萬527元。嗣於：95年5月4日
    11時許，在壬○○彰化縣伸港鄉○○村○○路33巷5號住處
    ，為警查獲，並由壬○○帶同警方在彰化縣伸港鄉○○路26
    號前，起出【附表二】編號1之失竊車輛。嗣為酉○○發
    現報警，為警循線查獲【附表二】編號2之犯行。
二、認定事實之證據及理由：
  (一)【附表一】部分：
   1.被告辰○○、巳○○於警詢、偵訊時自白。
   2.同案被告黃振榮95年6月18日、22日於警詢時之供述（95偵
     字6420號卷P.3、6）。
   3.下列被害人之警訊筆錄：
     辛○○95年5月7日筆錄（95偵字5043號卷P.17）、癸○○95年5月4日筆錄（95偵字5044號卷P.10）、丙○○
     95 年5月6日筆錄（95偵字4323號卷P.13）、卯○○95年
     5月7日筆錄（95偵字4891號卷P.18）、己○○95年6月3
     日筆錄（95偵字5731號卷P.14）、寅○○95年6月18日筆
     錄（95偵字6420號卷P.11）、午○○95年6月18日筆錄（
     95偵字6420號卷P.10）、未○○95年6月22日筆錄（95偵
     字6420號卷P.13）、寅○○95年6月18日筆錄（95偵字
     6420 號卷P.11）、戌○○95年6月26日、95年7月3日筆
     錄（彰化縣警察局彰化分局09500警卷內）、申○○95年
     6月28 日、95年7月3日警訊筆錄（彰化縣警察局彰化分局
     09500警卷內）、亥○○95年7月2日筆錄（彰化縣警察局
     彰化分局09500警卷內）、子○○95年7月2日筆錄（彰化
     縣警察局彰化分局09500警卷內）、戊○○95年7月2日筆
     錄（彰化縣警察局彰化分局09500警卷內）、丑○○95年
     7月2日筆錄（彰化縣警察局彰化分局09500警卷內）、乙○○95年7月16日筆錄（彰化縣警察局彰化分局09500警卷
     內）、庚○○○95年7月14日筆錄  （彰化縣警察局彰化
     分局09500警卷內）。
   4.贓物認領保管單（95偵字4891號卷P.23、95偵字4323號
     卷P.19、95偵字6420號卷P.14）、查獲及監視錄影翻拍照
     片（即【附表一】編號7、8，95偵字6420號卷P.16、20；
     另【附表一】編號4，95偵字4891號卷P.24-27、另【附表
     一】編號5、95偵字5731號卷P.32-36）、變賣贓物收據（
     95偵字5043號卷P.24）、彰化縣警察局車輛尋獲電腦輸入
     單及車輛竊盜、車牌失竊資料個別查詢報表—查詢車輛認
     可資料。戌○○住宅內查獲巳○○指紋之鑑定書（彰警分
     偵09500號卷）、扣案鑰匙一支（清單於95偵6062號卷P.
      77）犯案工具。
   5.綜上所述，被告自白與事實相符，本案事證明確，被告犯
     行已可認定。
  (二)【附表二】部分：
   1.被告壬○○於警詢、偵訊時之自白。
   2.下列被害人之警訊筆錄：
     被害人丁○○95年5月4日警訊筆錄（95偵字4505號卷
     P.30）、被害人酉○○95年5月3日、95年5月18日警訊筆
     錄（和美分局0000000000號卷）、被害人甲○○95年7月
     1日警訊筆錄（和美分局0000000000 號卷）。
   3.贓物認領保管單（95偵字4505號卷P.39）、彰化縣警察局
     車輛尋獲電腦輸入單（95偵字4505號卷P.40）及車輛竊盜
     、車牌失竊資料個別查詢報表—查詢車輛認可資料（95偵
     字4505號卷P.42）。
   4.電信費帳單、通話明細（和美分局0000000000號卷）。
   5.綜上所述，被告自白與事實相符，本案事證明確，被告犯
     行已可認定。
三、論罪科刑：
  (一)核被告辰○○所為，係犯刑法第320條第1項之「竊盜既遂
    罪」（【附表一】編號1-11）；刑法第306條侵入住宅罪
    （【附表一】編號5、10）；刑法第320條第1項、第3項之
    「竊盜未遂罪」（【附表一】編號12）。95年7月1日前（【
    附表一】編號1-11）之竊盜與侵入住宅，時間緊接，所犯罪
    名相同，顯出於概括之犯意為之，仍應適用修正前刑法第56
    條，論以連續犯，並加重其刑。【附表一】編號12犯行，時
    間更為緊密，地點都在彰泰國中，犯罪手法相同，被告顯然
    打算一次在校內開啟多台機車置物箱，可認定是出於接續犯
    意，一個竊盜行為之多個動作而已。又上述「連續侵入住宅
    罪」與「連續竊盜既遂罪」，有方法目的之牽連關係，應適
    用修正前刑法55條牽連犯規定，從一重之「連續竊盜既遂罪
    」論處。上述「連續竊盜既遂」「竊盜未遂」二罪，應分論
    併罰之。
  (二)核被告巳○○所為，係犯刑法第320條第1項之「竊盜既遂
    罪」（【附表一】5、10、11）、刑法第306條侵入住宅罪
    （【附表一】編號5、10）；及刑法第320條第1項、第3項
    之「竊盜未遂罪」（【附表一】編號12）。95年7月1日前之
    多次竊盜及侵入住宅，因於刑法舊法時期，且時間緊接，所
    犯罪名相同，顯出於概括之犯意為之，仍應論以連續犯，爰
    依舊法第56條之規定以1罪論，並加重其刑。至於【附表一
    】編號12犯行，出於接續犯意，應論以接續犯。又上述「連
    續侵入住宅罪」與「連續竊盜既遂罪」，有方法目的之牽連
    關係，應適用修正前刑法55條牽連犯規定，從一重之「連續
    竊盜既遂罪」論處。上述「連續竊盜既遂」「竊盜未遂」二
    罪，應分論併罰之。至於巳○○所犯【附表1】編號1、4犯
    行，時間在前次確定判決之宣判日（95年5月11日）之前，
    受既判力拘束，不另論罪。
  (三)核被告壬○○所為，係犯刑法第320條第1項之「竊盜既遂罪
    」（【附表二】編號1-3）及電信法第56條第1項「盜用他人
    電信設備罪」（【附表二】編號2）。壬○○三次竊盜犯行
    ，因於刑法舊法時期，且犯罪時間緊接，所犯罪名相同，顯
    出於概括之犯意為之，仍應論以連續犯，爰依舊法第56條之
    規定以1罪論，並加重其刑。壬○○所犯上述「連續竊盜既
    遂」「盜用他人電信設備罪」間，有方法結果之牽連關係，
    為牽連犯，從適用修正前刑法55條，以一重之「盜用他人電
    信設備罪」論處。
  (四)辰○○與巳○○對於【附表一】編號1、4、5、10、11、12
    犯行；辰○○與黃振榮對於【附表一】編號6-9犯行，各有
    犯意聯絡、行為分攤，應分別適用修正前後之刑法28條，論
    以共同正犯（【附表一】編號12適用新法；其餘適用舊法）
    。
  (五)又被告三人有犯罪事實欄內之徒刑執行經過，均為累犯，應
    分別適用修正後之刑法第47條第1項（就【附表一】編號12
    ）；或修正前之刑法第47條（其餘【附表一、二】犯行），
    加重其刑（被告辰○○、巳○○連續竊盜既遂部分遞加重其
    刑）。又被告辰○○、巳○○所犯「竊盜未遂罪」（【附表
    一】編號12），應依修正後刑法第25條第2項減輕其刑。
  (六)新舊法律比較適用：
    按行為後法律有變更者，適用行為時之法律。但行為後之法
    律有利於行為人者，適用最有利於行為人之法律，刑法第2
    條第1項定有明文。被告【附表一】編號1-11【附表二】犯
    行後，刑法95年7月1日大幅修正，應比較適用如下：
  1.刑法第47條累犯之定義變更，但對本案並無實質影響，應就
    【附表一】編號1-11【附表二】犯行，適用修正前之刑法第
    47條規定。
  2.刑法55條牽連犯、第56條連續犯之舊規定，將本質數罪論以
    一罪，自屬有利於被告之設計，雖然修正後已刪除55條牽連
    犯、56條連續犯之規定，應就【附表一】編號1-11【附表二
    】適用連續犯規定；就被告辰○○、巳○○所犯「連續侵入
    住宅」「連續竊盜」罪、被告壬○○所犯「連續竊盜」「盜
    用他人電信設備」罪，均適用牽連犯規定。
  3.刑法第306條、第320條第1項罰金刑部分，計價單位及下限
    均有變動，以修正前之舊規定有利被告，但本案不宣告罰金
    刑，無須贅述，就【附表一】編號1-11【附表二】逕適用修
    正前之刑法第33條第5款、罰金罰鍰提高標準條例第1條前段
    。另就【附表一】編號12行為，直接適用刑法施行法第1條
    之1。
  4.除【附表一】編號12外，其餘犯罪發生在舊法時期；而犯罪
    事實犯行發生在新舊法時期，就定執行刑之方法，應一體適
    用最有利被告之條文，以免割裂。而修正前刑法第51條第5
    款最高執行刑為20年；修正後變更為30年。應適用修正前之
    第51條第5款有利於被告辰○○、巳○○。
  5.刑法第28條共同正犯之定義變更，但對於本案並無實質影響
    ，應就【附表一】編號1、4-11犯行，適用修正前刑法第28
    條。
  (七)量刑審酌：被告辰○○犯行情節最重、巳○○、壬○○次
    之。被告三人都有多項前科，進出監獄多次，許多人生美
    好時光都浪費在監牢中，均出監後不久，再度行竊，顯見被
    告並未決心改過向善。被告三人均未成家，被告被逮捕後
    ，均已坦承犯行。除壬○○已賠償甲○○外，其餘無法提出
    現金賠償被害人。被告犯罪所得金額不低等一切情狀，各
    量刑如主文所示，並定應執行刑。
  (八)扣案鑰匙一支，為被告巳○○、辰○○犯【附表一】編號12
    之罪使用，屬被告辰○○所有，應適用95年7月1日修正後之
    刑法第38條第1項第2款沒收之。
四、適用法條：
  (一)刑事訴訟法第273條之1、第310條之2、第454條第1項。
  (二)修正前刑法第320條第1項、第47條、第51條第5款、第55條
    、第56條。修正後第320條第3、1項、刑法第2條第1項、第
    11條前段、第47條、第25條第2項、第38條第1項第2款。電
    信法56條第1項。
  (三)罰金罰鍰提高標準條例第1條、刑法施行法第1-1條。
本案經檢察官鮑慧忠到庭執行職務。
中    華    民    國    95    年    11   月    03     日
                  刑事第一庭    法  官  葉明松
以上正本證明與原本無異。
如不服本判決，應於送達後10日內向本院提出上訴狀（須附繕本
）。
告訴人或被害人對於判決如有不服具備理由請求檢察官上訴者，
其上訴期間之計算係以檢察官收受判決正本之日期為準。
中    華    民    國    95    年    11   月    03     日
                                書記官  于淑真
【附表一】
┌─┬───┬─────┬──────┬──────┬────────┐
│編│行為人│ 時   間  │  地    點  │被害人      │ 備  註         │
│號│      │          │            │（失竊財物）│                │
├─┼───┼─────┼──────┼──────┼────────┤
│1 │辰○○│95年5月1日│彰化縣伸港鄉│辛○○      │1.被告辰○○、黃│
│  │巳○○│3時30分許 │汴頭村汴頭路│（鐵製紡織零│  國鈞徒手竊取之│
│  │      │          │101號前     │件1台）     │  。            │
│  │      │          │            │            │2.被告巳○○此部│
│  │      │          │            │            │  分，為確定判決│
│  │      │          │            │            │  效力所及，不在│
│  │      │          │            │            │  巳○○之判決範│
│  │      │          │            │            │  圍內。        │
├─┼───┼─────┼──────┼──────┼────────┤
│2 │辰○○│95年5月3日│彰化縣伸港鄉│癸○○      │辰○○徒手竊取之│
│  │      │21時30分許│彰新路7段269│（電動刨刀2 │。              │
│  │      │          │號          │支）        │                │
├─┼───┼─────┼──────┼──────┼────────┤
│3 │辰○○│95年5月5日│彰化縣伸港鄉│丙○○      │辰○○徒手竊取之│
│  │      │14時20分許│泉厝村什全街│（抽水馬達2 │。              │
│  │      │          │287號       │具）        │                │
├─┼───┼─────┼──────┼──────┼────────┤
│4 │辰○○│95年5月7日│彰化縣伸港鄉│卯○○      │1.被告辰○○、黃│
│  │巳○○│2時0分許  │大同村大同十│（電纜線46公│  國鈞徒手竊取之│
│  │      │          │二街之建築工│尺）        │  。            │
│  │      │          │地          │            │2.被告巳○○此部│
│  │      │          │            │            │  分，為確定判決│
│  │      │          │            │            │  效力所及，不在│
│  │      │          │            │            │  巳○○之判決範│
│  │      │          │            │            │  圍內。        │
├─┼───┼─────┼──────┼──────┼────────┤
│5 │辰○○│95年6月3日│彰化縣和美鎮│己○○      │辰○○、巳○○二│
│  │巳○○│10時17分許│面前里平涼路│（美金3600元│人騎乘J85-505 機│
│  │      │          │20號        │、越幣430萬 │車到屋外，巳○○│
│  │      │          │            │原籍中華民國│把風，辰○○進入│
│  │      │          │            │護照1本）   │他人住宅，徒手竊│
│  │      │          │            │            │取之。          │
├─┼───┼─────┼──────┼──────┼────────┤
│6 │辰○○│95年6月14 │彰化縣伸港鄉│寅○○      │黃振榮、辰○○共│
│  │黃振榮│日4時許   │什股村什股路│（不鏽鋼白鐵│同騎乘車牌號碼  │
│  │      │          │35號（庄成機│絲53公斤）  │KOE-849號重型機 │
│  │      │          │械股份有限公│            │車，徒手搬運上車│
│  │      │          │司）        │            │竊取。          │
├─┼───┼─────┼──────┼──────┼────────┤
│7 │辰○○│95年6月16 │彰化縣彰化市│午○○      │黃振榮、辰○○共│
│  │黃振榮│日1時27分 │西興里彰草路│（車牌號碼PL│同騎乘車牌號碼  │
│  │      │許        │83號前      │-8932號自用 │KOE-849號重型機 │
│  │      │          │            │小車1部）   │車，由辰○○把風│
│  │      │          │            │            │、黃振榮以自備之│
│  │      │          │            │            │鑰匙竊取之。    │
├─┼───┼─────┼──────┼──────┼────────┤
│8 │辰○○│95年6月16 │彰化縣秀水鄉│未○○      │黃振榮、辰○○共│
│  │黃振榮│日2時許   │鶴鳴村民意街│（不鏽鋼白鐵│同駕駛前揭竊得之│
│  │      │          │506 號      │桶1個）     │車牌號碼PL-8932 │
│  │      │          │            │            │號自用小客車，徒│
│  │      │          │            │            │手搬運上車竊取。│
├─┼───┼─────┼──────┼──────┼────────┤
│9 │辰○○│95年6月16 │彰化縣伸港鄉│寅○○      │黃振榮、辰○○共│
│  │黃振榮│日4時25分 │什股村什股路│（不鏽鋼白鐵│同駕駛前揭竊得之│
│  │      │許        │35號（庄成機│絲84公斤）  │車牌號碼PL-8932 │
│  │      │          │械股份有限公│            │號自用小客車徒手│
│  │      │          │司）        │            │搬運竊取。      │
├─┼───┼─────┼──────┼──────┼────────┤
│10│辰○○│95年6月26 │彰化縣彰化市│戌○○      │巳○○騎乘車牌號│
│  │巳○○│日14時許  │辭修路316巷 │（金飾戒指4 │碼為J85-505號機 │
│  │      │          │17之13號    │只、手鍊2條 │車搭載辰○○，黃│
│  │      │          │            │、項鍊2條、 │英豪把風，由黃國│
│  │      │          │            │藍寶石戒指2 │鈞進入住宅行竊。│
│  │      │          │            │只、白金項鍊│                │
│  │      │          │            │翡翠戒指1條 │                │
│  │      │          │            │、手機1支） │                │
├─┼───┼─────┼──────┼──────┼────────┤
│11│辰○○│95年6月28 │彰化縣彰化市│申○○      │巳○○騎乘機車搭│
│  │巳○○│日20時10分│民生路陽明國│（手機1支、 │載辰○○，以自備│
│  │      │許        │中籃球場    │現金1300元）│鑰匙開啟被害人楊│
│  │      │          │            │            │登棋所有之車牌號│
│  │      │          │            │            │碼LAL-052號重型 │
│  │      │          │            │            │機車置物廂以竊取│
│  │      │          │            │            │之。            │
├─┼───┼─────┼──────┼──────┼────────┤
│12│辰○○│95年7月2日│彰化縣彰化市│亥○○      │2人共同以自備鑰 │
│  │巳○○│18時30分許│自強路357號 │（未遂）    │匙開啟被害人鄭惠│
│  │      │          │彰泰國中    │            │瑩所有之車牌號碼│
│  │      │          │            │            │KXU-039號重型機 │
│  │      │          │            │            │車置物廂以竊取之│
│  │      │          │            │            │。              │
│  ├───┼─────┼──────┼──────┼────────┤
│  │辰○○│95年7月2日│彰化縣彰化市│子○○      │2人共同以自備鑰 │
│  │巳○○│19時30分許│自強路357號 │（未遂）    │匙開啟被害人陳彥│
│  │      │          │彰泰國中    │            │圖所有之車牌號碼│
│  │      │          │            │            │KVP-521號重型機 │
│  │      │          │            │            │車置物廂以竊取之│
│  │      │          │            │            │。              │
│  ├───┼─────┼──────┼──────┼────────┤
│  │辰○○│95年7月2日│彰化縣彰化市│戊○○      │2人共同以自備鑰 │
│  │巳○○│19時31分許│自強路357號 │（未遂）    │匙開啟被害人林瑞│
│  │      │          │彰泰國中    │            │薇所有之車牌號碼│
│  │      │          │            │            │TNY-699號輕型機 │
│  │      │          │            │            │車置物廂以竊取之│
│  │      │          │            │            │。              │
│  ├───┼─────┼──────┼──────┼────────┤
│  │辰○○│95年7月2日│彰化縣彰化市│乙○○      │2人共同以自備鑰 │
│  │巳○○│19時35分許│自強路357號 │（未遂）    │匙開啟被害人沈家│
│  │      │          │彰泰國中    │            │成所有之車牌號碼│
│  │      │          │            │            │UMT-090號輕型機 │
│  │      │          │            │            │車置物廂以竊取之│
│  │      │          │            │            │。              │
│  ├───┼─────┼──────┼──────┼────────┤
│  │辰○○│95年7月2日│彰化縣彰化市│丑○○      │2人共同以自備鑰 │
│  │巳○○│19時40分許│自強路357號 │（未遂）    │匙開啟被害人陳雲│
│  │      │          │彰泰國中    │            │英所有之車牌號碼│
│  │      │          │            │            │TVB-852號輕型機 │
│  │      │          │            │            │車置物廂以竊取之│
│  │      │          │            │            │。              │
│  ├───┼─────┼──────┼──────┼────────┤
│  │辰○○│95年7月2日│彰化縣彰化市│庚○○○    │2人共同以自備鑰 │
│  │巳○○│19時45分許│自強路357號 │（未遂）    │匙開啟被害人施黃│
│  │      │          │彰泰國中    │            │秀琴所有之車牌號│
│  │      │          │            │            │碼EYW-569號輕型 │
│  │      │          │            │            │機車置物廂以竊取│
│  │      │          │            │            │之。            │
└─┴───┴─────┴──────┴──────┴────────┘
【附表二】
┌──┬─────┬──────┬──────┬───────────┐
│編號│ 時   間  │  地    點  │被害人      │ 備  註               │
│    │          │            │（失竊財物）│                      │
│    │          │            │            │                      │
├──┼─────┼──────┼──────┼───────────┤
│1   │95年5月3日│彰化縣伸港鄉│丁○○      │侵入丁○○住家（侵入住│
│    │21時許    │定興村（路）│GX8—518號  │宅部分未據告訴）先竊取│
│    │          │171號，林雅 │重型機車    │電視機旁機車鑰匙一支後│
│    │          │慧之住處    │            │，發動機車騎走供己使用│
│    │          │            │            │。                    │
├──┼─────┼──────┼──────┼───────────┤
│2   │95年4月30 │彰化縣和美鎮│酉○○      │侵入酉○○住家（侵入住│
│    │日22時20分│塗厝里和厝路│行動電話    │宅部分未據告訴），見  │
│    │許        │2段241巷4號 │0000000000  │SIM卡放置於桌上，徒手 │
│    │          │            │號SIM卡     │竊取該張SIM卡據為己有 │
│    │          │            │            │，並插入自己手機盜打電│
│    │          │            │            │話。                  │
├──┼─────┼──────┼──────┼───────────┤
│3   │95年6月17 │彰化縣伸港鄉│甲○○      │侵入甲○○住宅（侵入住│
│    │日        │彰新路7段464│電鑽、線鋸、│宅部分未據告訴），趁四│
│    │          │巷189號     │行動電話    │下無人、徒手竊取。    │
│    │          │            │000000000000│                      │
│    │          │            │、現金700元 │                      │
└──┴─────┴──────┴──────┴───────────┘
【附錄本案論罪法條】
中華民國刑法第320條
意圖為自己或第三人不法之所有，而竊取他人之動產者，為竊盜
罪，處5年以下有期徒刑、拘役或5百元以下罰金。
意圖為自己或第三人不法之利益，而竊佔他人之不動產者，依前
項之規定處斷。
前二項之未遂犯罰之。
（95年7月1日修正前）中華民國刑法第306條
無故侵入他人住宅、建築物或附連圍繞之土地或船艦者，處 1 年
以下有期徒刑、拘役或 3 百元以下罰金。
無故隱匿其內，或受退去之要求而仍留滯者，亦同。
（95年7月1日以前）罰金罰鍰提高標準條例第1條
依法律應處罰金、罰鍰者，就其原定數額得提高為二倍至十倍。
但法律已依一定比率規定罰金或罰鍰之數額或倍數者，依其規定
。
（95年7月1日以後）刑法施行法第1-1條
中華民國94年1月7日刑法修正施行後，刑法分則編所定罰金之貨
幣單位為新臺幣。
94年1月7日刑法修正時，刑法分則編未修正之條文定有罰金者，
自94年1月7日刑法修正施行後，就其所定數額提高為30倍。但
72年6月26日至94年1月7日新增或修正之條文，就其所定數額提
高為3倍。
電信法第56條第1項
意圖為自己或第三人不法之利益，以有線、無線或其他電磁方式
，盜接或盜用他人電信設備通信者，處5年以下有期徒刑，得併
科新台幣150萬元以下罰金。


司法院資訊處製作；財團法人民間司法改革基金會備份。
